臺灣高等法院刑事判決
111年度上訴字第1879號
上  訴  人  陳威帆
即  被  告          

選任辯護人  黃俊華  律師
            范振中  律師
上列上訴人因毒品危害防制條例案件，不服臺灣桃園地方法院
111年度訴字第14號，中華民國111年3月28日第一審判決（起訴
案號：臺灣桃園地方檢察署110年度偵字第15687、6660號）提起
上訴，本院判決如下：    
    主  文
上訴駁回。
    犯罪事實
一、陳威帆與簡政霆（已經原審判決共同犯販賣第三級毒品罪，
    未遂，處有期徒刑1年，附負擔緩刑3年確定）共同基於販賣
    第三級毒品4-甲基甲基卡西酮牟利之犯意聯絡，先由簡政霆
    找尋有意購買含4-甲基甲基卡西酮成分毒品咖啡包(下稱毒
    品咖啡包）之購毒者，再由陳威帆聯繫，向綽號「少欽」之
    人調取毒品咖啡包，然後由簡政霆向「少欽」取貨，並與購
    毒者約定地點交付販賣之毒品咖啡包；簡政霆並以1包新臺
    幣（下同）200元價額，匯款回帳販毒所得給陳威帆。
二、民國110年1月16日12時許，簡政霆在網路平台抖音，張貼「
    桃園營」等暗示毒品交易的訊息；臺北市政府警察局內湖分
    局員警胡秩寰接獲訊息，以微信聯繫暱稱「營」之簡政霆，
    約定由簡政霆以1包400元價格，販賣6包第三級毒品4-甲基
    甲基卡西酮毒品咖啡包予胡秩寰，總價2400元，在桃園市○○
    區○○○街00號對面高城公園交易。陳威帆因而向「少欽」聯
    繫調貨，再由簡政霆於110年1月17日20時許，前往桃園市○○
    區○○○路、○○街口工地，向「少欽」拿取毒品咖啡包。110年
    1月18日15時37分許，簡政霆抵達約定交易地點，確認購毒
    者身分並重新議定交易金額為2300元，簡政霆即將毒品咖啡
    包6包交給喬裝購毒者之員警張伯毓。張伯毓隨即表明警察
    身分當場查獲簡政霆，並經簡政霆供出陳威帆，因而查獲。
三、案經臺北市政府警察局內湖分局報請臺灣桃園地方檢察署檢
    察官偵查起訴。　　
    理  由
一、證據能力：
(一)被告及辯護人爭執證人簡政霆警詢之供述無證據能力；因原
    審及本院均未採用簡政霆警詢陳述作為認定被告有罪的證據
    ，無需論述此部分之證據能力。
(二)被告以外之人於審判外之陳述，雖不符前4 條規定，而當事
    人於審判程序同意作為證據，法院審酌該言詞或書面陳述作
    成之情況，認為適當者，得為證據。當事人、代理人或辯護
    人於法院調查證據時，知有第159條第1項不得為證據之情形
    ，而未於言詞辯論終結前聲明異議者，視為有前項同意。刑
    事訴訟法第159條之5第1項、第2項明文規定。簡政霆偵查中
    經具結之陳述，經依法踐行調查證據程序，檢察官、被告及
    辯護人均知有該證詞而不爭執該證據之證據能力，僅辯稱簡
    政霆偵查中陳述與警詢不合，有瑕疵；未於言詞辯論終結前
    聲明異議，審酌證人筆錄作成之情況，並無在非自由意志情
    況下所為陳述，認為適當，依刑事訴訟法第159條之5第2項
    規定，具有證據能力。
(三)其餘憑以認定被告犯罪事實之非供述證據，查無違反法定程
    序取得之事實，依同法第158條之4規定反面解釋，均有證據
    能力。
二、被告否認販賣第三級毒品，辯解略稱：沒有向「少欽」調貨
    ，不知道簡政霆這次的販毒行為，也沒有與簡政霆分工販毒
    ，簡政霆販毒的錢不需要回帳給被告。原審僅憑簡政霆不一
    致的單一指述及有瑕疵的微信對話，作為認定被告犯罪的證
    據，無直接證據證明被告參與犯行。
三、認定犯罪事實所憑證據及理由：　　
(一)簡政霆偵查中結證供稱：我負責的是在網路上發訊息販售毒
    品咖啡包。扣案毒品咖啡包是陳威帆聯絡我去跟「少欽」拿
    的，「少欽」是陳威帆的上游，每包毒品咖啡包賣400至500
    元，價錢我自己可以決定，每包我要繳回200元給陳威帆，
    其餘就是我賺的。110年1月17日20時許，我向「少欽」拿50
    包，其中20包給陳威帆，24包我已經拿去賣給朋友，剩6包
    被警方查獲（偵6660卷第118頁）。清楚證述與被告之販毒
    分工模式。
(二)簡政霆供出毒品來源於被告，有下列補強證據佐證，足以擔
    保其供述之真實性：
 1、被告與簡政霆微信對話翻拍照片顯示（偵15687卷第79頁）
　　110年1月18日1時47分對話：陳（暱稱「豬肉哥」）：「出
    門」、「我在家等你嘿」，簡：「20嘛」，陳：「恩」，簡
    ：「剩26，我出24」、「OK」。核與簡政霆證稱：「我是
　　110年1月17日20時許向「少欽」拿50包，其中20包給陳威帆
    ，24包我已經拿去賣給朋友，剩6包被警方查獲。」相符。
    參酌對話時間110年1月18日1時47分，介於簡政霆向「少欽
    」取得毒品咖啡包及前往約定地點向喬裝買家之員警交付毒
    品的時點之間，並且簡政霆向被告報告持有毒品咖啡包的數
    量及分配，合情合理。此段對話足以證明兩人就該次販毒行
    為具有分工及合作。
 2、110年1月7日18時54分至20時15分被告與簡政霆對話（偵
　　15687卷第75頁）：簡：「200S*36=7200S，蛋頭=2800S，
　　7200+2800=10000S，等等我出門匯」，陳：「(ok貼圖)辛苦
    弟了」、「存到另一個帳戶，000，000000000000」。核與
    簡政霆證稱：「1個毒品咖啡包回帳200元，乘36包，等於
　　7200元，將7200元毒品咖啡包的錢存到陳威帆的另個戶頭。
    」（偵6660卷第199頁）一致，其中「蛋頭=2800S」是簡政
    霆替被告向友人「蛋頭」收取欠款2800元，連同7200元一併
    匯入被告提供的帳戶，並經簡政霆於原審明確證述（原審卷
    第132頁）並且中國信託銀行110年2月4日中信銀字第110224
    839028790號函及0000000000000帳號交易明細表（偵
　　15687卷第101頁）顯示交易日期110年1月7日、交易時間21
    時05分的確有1筆1萬元款項匯入，核與對話內容相符。該次
    交易行為雖與本案無關，然可佐證簡政霆證稱販賣毒品咖啡
    包獲利需以1包200元代價、以匯款方式回帳給被告等情，可
    以採信。被告於偵查中辯稱：*36是簡政霆上班的天數，有
    時他沒有工作，我會安排他去做工，200是他們有去做工，
    我會抽的介紹費（偵15687卷第65頁）然查，被告反而於距
    離行為時間較近之警詢答稱：「200*36這個部份我忘記了。
    」（偵15687卷第24頁）應認被告否認的辯解不足採信。
 3、簡政霆分別於110年1月3日匯款5200元、1月6日匯款2800元
     、1月10日匯款5800元、1月15日匯款2000元於被告提供之
     金融帳戶，有兩人微信對話翻拍照片可證（偵15687卷第73
     、77頁）核與中國信託銀行110年2月4日中信銀字第110224
     839028790號函及0000000000000帳號（戶名陳威帆）交易
     明細表（偵15687卷第89至95頁）內容相符。對此簡政霆於
     偵訊證稱：這些匯款是回毒品的錢，我沒有跟陳威帆借過
     錢，這些都是毒品的金流等語（偵6660卷第199頁）雖然上
     述交易行為也與本案無關，更足證簡政霆證稱販賣毒品咖
     啡包之獲利需回帳給被告，具有可信性。雖然被告辯稱：
     這是簡政霆還給我的錢，簡政霆去（109）年12月底總共跟
     我借了3萬元，當時他摩托車壞掉又沒有工作，我一次就借
     他現金3萬元修車，剩下的讓他當作生活費（偵15687卷第1
     6頁）然查，被告此部分辯解並無證據足以證明與事實相符
     ，並且與簡政霆於原審涉嫌迴護附和被告而改稱向被告借
     錢1萬元修理摩托車的陳述不相符（原審卷第121至133頁）
     不足採信。
 4、被告於警詢供稱：我有幫簡政霆聯絡「少欽」他們怎麼談我
    不清楚，他說他打給「少欽」，「少欽」沒接，所以請我聯
    絡看看，我有跟簡政霆閒聊過，他說他的毒品都是跟「少欽
    」拿的（偵15687卷第18至19頁）顯然被告確實有聯繫「少
    欽」調貨。簡政霆證稱分擔向「少欽」聯繫毒品調貨犯行之
    人是被告，可信屬實。
(三)雖然簡政霆於原審翻供，改稱：是我自己聯繫「少欽」，因
    為我想供出上游可以減刑，才說陳威帆是負責聯繫「少欽」
    調貨毒品，我賣毒品是回帳給「少欽」而非陳威帆，我匯款
    給陳威帆的錢是我向他借錢修理摩托車的費用，我總共向他
    借1萬元（原審卷第81至83、121至133頁）然查，扣案簡政
    霆持用之手機均無簡政霆與「少欽」通話或對話紀錄。簡政
    霆自110年1月3日起至同年1月15日止，匯款給被告提供之帳
    戶總額達2萬5800元，遠超過簡政霆改口之借錢修理摩托車
    的費用1萬元。參酌簡政霆偵查中指認被告之時，已經向檢
    察官供稱：我不希望讓陳威帆知道是我指證他的，我不希望
    我的身分被陳威帆知道（偵6660卷第119頁）簡政霆於偵訊
    之陳述距行為時日較近，當時記憶深刻，沒有時隔日久而遺
    忘的問題，且無來自被告同庭在場的壓力。足認簡政霆擔憂
    遭被告報復而尋求身分保密，因與被告一同被起訴，於原審
    與被告同庭在場，承受心理壓力而為迴護被告之陳述；況且
    ，簡政霆於原審供證之內容有上述明顯瑕疵；簡政霆於偵訊
    之證述則有前述補強證據佐證，自以簡政霆於偵訊之證言憑
    信性較高，可認與事實相符。
(四)被告爭執簡政霆偵查中之證述並非簡政霆自由意志，核屬片
    面主觀之憑空臆測。被告爭執簡政霆警詢之供述無證據能力
    ，然簡政霆警詢陳述並未採為論斷之證據，而簡政霆於原審
    受被告在場的壓力已經不實地迴護被告，證言不足採信，被
    告卻一再援引自己主張無證據能力之簡政霆警詢筆錄為證，
    用以對比簡政霆於原審有明顯瑕疵的證述，而辯稱簡政霆供
    述不可採信，顯無理由。被告及辯護人聲請調查勘驗簡政霆
    警詢影音光碟，核無必要。
(五)綜上，簡政霆偵查中之陳述，核與簡政霆與被告微信對話內
    容、被告中國信託銀行交易明細相符；被告並且明確陳述為
     調取毒品之事聯繫「少欽」，簡政霆證述的犯罪事實已經
    證據補強，具有真實性。被告辯稱原審僅憑簡政霆單一指述
    即認定被告構成犯罪之辯解，顯無可採。被告與簡政霆分工
    販賣第三級毒品毒品咖啡包，事證明確，應依法論科。
四、論罪：
(一)核被告所為，係犯毒品危害防制條例第4條第6項、第3項販
    賣第三級毒品罪未遂。
(二)被告與簡政霆就所犯具有犯意聯絡及行為分擔，均為共同正
    犯。
(三)被告已著手實行販毒行為，幸因購毒者是線上巡邏員警喬裝
    ，不具有購毒真意，事實上不能真正完成販毒交易，未遂，
    依刑法第25條第2項規定減輕其刑。
五、駁回上訴維持原判決之理由：
    原審同上認定，審酌被告為個人私利，無視毒品犯罪之嚴罰
    重懲，擴散毒品並戕害他人健康，否認犯罪，多方設詞辯解
    ，犯後態度不佳，販毒數量，犯罪分工情形，自陳之智識程
    度、家庭經濟狀況等一切情狀，認定被告共同犯販賣第三級
    毒品罪未遂，處有期徒刑3年10月，並敘明：㈠扣案附表編號
    1供被告販賣之毒品咖啡包，經送請鑑定，檢出第三級毒品4
    -甲基甲基卡西酮成分，屬違禁物，依刑法第38條第1項規定
    宣告沒收。毒品包裝袋殘留微量毒品無法完全析離，一併宣
    告沒收。㈡扣案附表編號3之行動電話，被告持用與簡政霆聯
    繫販毒（偵6660卷第28頁）依毒品危害防制條例第19條第1
    項規定宣告沒收，應予維持。被告上訴仍持相同辯解否認犯
    罪，無理由，應予駁回。
六、簡政霆於偵查及原審對於販毒事實有重要關係事項，具結而
    供述不一致，涉嫌偽證，應移請檢察官另為適法處理。
據上論斷，依刑事訴訟法第368條，判決如主文。
本案經檢察官洪國朝、邱健盛提起公訴，檢察官蔡麗清到庭執行
職務。
中　　華　　民　　國　　111 　年　　7 　　月　　21　　日
  　　　　　　　　　刑事第十四庭審判長法　官  黃斯偉
  　　　　　　　　　　　　　　  　　  法　官  許泰誠
    　　　　　　　　　　　　　　  　  法　官  郭豫珍
以上正本證明與原本無異。
如不服本判決，應於收受送達後20日內向本院提出上訴書狀，其
未敘述上訴之理由者並得於提起上訴後20日內向本院補提理由書
（均須按他造當事人之人數附繕本）「切勿逕送上級法院」。
                                      書記官  葉書豪
中　　華　　民　　國　　111 　年　　7 　　月　　21　　日
附表：扣案物
編號     名     稱 內        容        鑑定報告/扣押物品目錄表 ⒈ 咖啡包（綠色粉末）6包 ⒈綠色粉末6袋。毛重40.4310公克，淨重34.3870公克，取樣0,4318公克，餘重33.9552公克，檢出4-甲基甲基卡西酮成分。 ⒉鑑驗4-甲基甲基卡西酮成分，純度2.3%，純質淨重0.7909公克。  ⒈交通部民用航空局航空醫務中心毒品鑑定書  110年2月23日航藥鑑字第0000000號。 ⒉交通部民用航空局航空醫務中心毒品鑑定書  110年2月23日航藥鑑字第0000000Q號。  （110偵6660卷第155、173頁）   ⒉ 行動電話1支 廠牌：OPPO 門號：0000000000  臺北市政府警察局內湖分局扣押物品目錄表編號2（持有人簡政霆，110偵6660卷第14頁）  ⒊ 行動電話1支 廠牌：IPHONE 門號：0000000000  臺北市政府警察局內湖分局扣押物品目錄表編號1（持有人陳威帆，110偵15687卷第65頁）